臺灣臺中地方法院刑事判決
110年度易字第2017號
聲  請  人  臺灣臺中地方檢察署檢察官
被      告  林文章


                    （另案於法務部○○○○○○○○○○○執行中）
上列被告因竊盜案件，經檢察官聲請以簡易判決處刑（110年度
偵字第19458、21335號），本院認為不宜以簡易判決處刑（110
年度中簡字第2051號），改依通常程序審理，被告於準備程序進
行中，就被訴事實為有罪之陳述，經告知簡式審判程序之旨，並
聽取當事人之意見，本院裁定行簡式審判程序，判決如下：
    主    文
林文章犯如附表所示之罪，各處如附表所示之刑及沒收。
    犯罪事實及理由
一、犯罪事實：
    林文章意圖為自己不法之所有，各基於竊盜及侵入住宅竊盜
    之犯意，分別為下列犯行：
(一)於民國110年3月21日晚間6時3分許，在位於臺中市○○區○○路
    0段000號之大甲火車站南邊小木屋外之開放式庭院內，見李
    為剛在該庭院內睡覺，遂徒手竊取李為剛放置在其身旁之華
    為牌手機及平板電腦各1台。
(二)於110年4月22日凌晨0時3分至15分許，自位於臺中市大甲區
    永順街55巷之順天華廈社區大樓之地下停車場出入口，侵入
    該社區大樓內，並接續在該社區大樓內之門牌號碼臺中市○○
    區○○街00巷00號4樓及5號4樓之樓梯間內，分別徒手竊取陳
    亭伃所有之Adidas拖鞋1雙、哈瓦仕牌拖鞋1雙（其中Adidas
    拖鞋1雙，經警尋獲後發還陳亭伃），及林孟君所有之New B
    alance跑鞋1雙、不詳品牌鞋子1雙。
二、證據名稱：
(一)被告林文章於警詢、偵查、本院準備程序及審理時之自白。
(二)證人即告訴人李為剛、證人即被害人陳亭伃、林孟君於警詢
    之證述。
(三)員警職務報告、現場照片、監視器影像光碟及擷圖照片、臺
    中市政府警察局大甲分局扣押筆錄、扣押物品目錄表、大甲
    派出所贓物認領保管單。
三、論罪科刑：
(一)按刑法第321條第1項第1款之侵入住宅竊盜罪，其所謂「住
    宅」，乃指人類日常居住之場所而言，公寓亦屬之。至公寓
    樓下之「樓梯間」，雖僅供各住戶出入通行，然就公寓之整
    體而言，該樓梯間為該公寓之一部分，而與該公寓有密切不
    可分之關係，故侵入公寓樓梯間遂行竊盜，難謂無同時妨害
    居住安全之情形，自應成立刑法第321條第1項第1款之侵入
    住宅竊盜罪；又大樓式或公寓式住宅之地下室，係附屬於該
    大樓或公寓，為該種住宅居住人生活起居場所之一部分，與
    住宅之關係密不可分，如於侵入該種住宅地下室竊盜，自應
    依刑法第321條第1項第1款規定論罪（最高法院76年度台上
    字第2972號、82年度台上字第5704號判決意旨參照）。經查
    ，被告並非順天華廈社區大樓之住戶，卻於前述一、犯罪事
    實(二)所示之時間、方式，無故侵入該社區大樓地下室，嗣
    並於該大樓之樓梯間內行竊，依前揭規定與說明，自應屬侵
    入住宅竊盜行為。核被告就前述一、犯罪事實(一)所為，係
    犯刑法第320條第1項之竊盜罪，就前述一、犯罪事實(二)所
    為，係犯刑法第321條第1項第1款之侵入住宅竊盜罪。
(二)按同時同地以一竊盜行為竊取多數動產，如以為該多數動產
    屬於一人所有或監管，因只侵害一個財產監督權，固僅應論
    以一個竊盜罪；如知悉該多數動產分屬數人所有或監管，則
    應認為侵害數個財產監督權，而論以該罪之想像競合犯（最
    高法院82年度台上字第5864號判決意旨參照）。經查，被告
    於前述一、犯罪事實(二)所示之密接時間、地點，竊取分別
    屬於被害人陳亭伃及林孟君所有之鞋，依被告犯罪行為全部
    過程觀之，在自然意義上雖非完全一致，然仍有部分之行為
    合致，且被告之犯罪目的單一，依一般社會通念，應認被告
    係出於一個竊盜之犯意，於密切接近之時間內，在同一社區
    大樓之樓梯間內行竊，實行一個竊盜犯行。被告就前述一、
    犯罪事實(二)所示之犯行，應係以一侵入住宅竊盜之行為，
    同時侵害被害人陳亭伃及林孟君之財產法益，屬於同種想像
    競合犯，依刑法第55條規定，應從一重處斷。
(三)被吿前曾因竊盜案件，經本院以108年度易字第1084號判決
    判處有期徒刑4月確定，又因公共危險案件，經本院以108年
    度交簡字第355號判決判處有期徒刑6月確定，上開案件另經
    本院以108年度聲字第5040號裁定應執行有期徒刑9月確定，
    並於109年6月24日執行完畢等情，有臺灣高等法院被告前案
    紀錄表在卷可稽。其於受前揭有期徒刑之執行完畢後之5年
    以內，故意再犯本案有期徒刑以上之各罪，均為累犯，均應
    依刑法第47條第1項規定，加重其刑。又本院審酌被告構成
    累犯之前案亦包含竊盜案件，並經徒刑執行完畢，理應產生
    警惕作用，並能因此自我控管，然被告卻故意再犯本案相同
    罪質之各罪，足見其前案徒刑之執行並無成效，依累犯規定
    加重其最低本刑，尚無所受刑罰超過其所應負擔罪責之情形
    （司法院釋字第775號解釋理由參照），併此敘明。
(四)爰以行為人之責任為基礎，審酌被告正值青壯，並非無謀生
    能力之人，且其除前述構成累犯之前科紀錄外（未予以重複
    評價），尚有其他多次竊盜前科，卻仍不知自制，恣意竊取
    他人財物，尤有甚者，更無故侵入他人之社區大樓內行竊，
    所為實有不該，自應予非難；惟審酌被告犯後均坦承犯行，
    犯罪手段均係徒手行竊，其犯罪所生之危險及其竊得之財物
    數量與價值均較為有限，兼衡以被告自陳為國小肄業學歷之
    教育程度，從事木工，家中尚有父母，未婚，未育有子女之
    家庭經濟與生活狀況，暨其所犯各該案件之犯罪動機、目的
    等一切情狀，分別量處如附表所示之刑，並就附表編號一所
    示之刑，併諭知易科罰金之折算標準。又被告所犯如附表所
    示之罪刑，分別屬於得易科罰金、易服社會勞動與不得易科
    罰金、易服社會勞動之罪刑，依刑法第50條第1項但書規定
    ，不得逕合併定其應執行之刑，如被告希冀能併合處罰，應
    待各罪均判決確定後，再向檢察官聲請之，併予敘明。
四、沒收：
    按犯罪所得，屬於犯罪行為人者，沒收之；犯罪所得沒收，
    於全部或一部不能沒收或不宜執行沒收時，追徵其價額；犯
    罪所得已實際合法發還被害人者，不予宣告沒收或追徵。刑
    法第38條之1第1項前段、第3項、第5項定有明文。經查：
(一)被告就前述一、犯罪事實(一)所示之犯行，其竊得之華為牌
    手機及平板電腦各1台，為其該次竊盜犯行之犯罪所得，雖
    均未據扣案，亦未實際返還或賠償告訴人李為剛，應依前揭
    規定，於其該次犯行之罪刑項下宣告沒收，並於全部或一部
    不能沒收或不宜執行沒收時，追徵其價額。
(二)被告就前述一、犯罪事實(二)所示之犯行，其竊得之Adidas
    拖鞋1雙、哈瓦仕牌拖鞋1雙、New Balance跑鞋1雙以及不詳
    品牌鞋子1雙，為其該次侵入住宅竊盜犯行之犯罪所得，而
    其中就所竊得之Adidas拖鞋1雙，嗣經警尋獲已發還被害人
    陳亭伃等情，有臺中市政府警察局大甲分局大甲派出所贓物
    認領保管單存卷可憑，至於其餘竊得之鞋類雖均未據扣案，
    亦均未實際返還或賠償被害人陳亭伃及林孟君，亦應依前揭
    規定，於其該次犯行之罪刑項下宣告沒收，並於全部或一部
    不能沒收或不宜執行沒收時，追徵其價額。
五、依刑事訴訟法第452條、第273條之1第1項、第299條第1項前
    段、第310條之2、第454條第1項，刑法第320條第1項、第32
    1條第1項第1款、第55條、第47條第1項、第38條之1第1項前
    段、第3項，刑法施行法第1條之1第1項，判決如主文。
六、如不服本判決，得於收受本判決送達之日起20日內，以書狀
    敘述具體理由，向本院提出上訴（應附繕本）。
本案經檢察官潘曉琪聲請以簡易判決處刑，檢察官林岳賢到庭執
行職務。
中　　華　　民　　國　　110 　年　　11　　月　　30　　日
                   刑事第十二庭  法  官  何紹輔
以上正本證明與原本無異。
告訴人或被害人如不服判決，應備理由具狀向檢察官請求上訴，
上訴期間之計算，以檢察官收受判決正本之日起算。
　　　　                         書記官  林政佑
中　　華　　民　　國　　110 　年　　11　　月　　30　　日

【附錄本案論罪科刑法條】
中華民國刑法第320條
意圖為自己或第三人不法之所有，而竊取他人之動產者，為竊盜
罪，處5年以下有期徒刑、拘役或50萬元以下罰金。
意圖為自己或第三人不法之利益，而竊佔他人之不動產者，依前
項之規定處斷。
前二項之未遂犯罰之。

中華民國刑法第321條
犯前條第1項、第2項之罪而有下列情形之一者，處6月以上5年以
下有期徒刑，得併科50萬元以下罰金：
一、侵入住宅或有人居住之建築物、船艦或隱匿其內而犯之。
二、毀越門窗、牆垣或其他安全設備而犯之。
三、攜帶兇器而犯之。
四、結夥三人以上而犯之。
五、乘火災、水災或其他災害之際而犯之。
六、在車站、港埠、航空站或其他供水、陸、空公眾運輸之舟、
    車、航空機內而犯之。
前項之未遂犯罰之。

【附表】
編號 犯罪事實 主    文 一 如犯罪事實及理由欄一、犯罪事實(一)所載 林文章犯竊盜罪，累犯，處有期徒刑參月，如易科罰金，以新臺幣壹仟元折算壹日。 未扣案犯罪所得華為牌手機及平板電腦各壹台均沒收，於全部或一部不能沒收或不宜執行沒收時，追徵其價額。 二 如犯罪事實及理由欄一、犯罪事實(二)所載 林文章犯侵入住宅竊盜罪，累犯，處有期徒刑柒月。 未扣案犯罪所得哈瓦仕牌拖鞋、New Balance跑鞋及不詳品牌鞋子各壹雙均沒收，於全部或一部不能沒收或不宜執行沒收時，追徵其價額。